【裁判字號】    97,簡上,45
【裁判日期】    971113
【裁判案由】    無故侵入住宅
【裁判全文】
臺灣宜蘭地方法院刑事判決              97年度簡上字第45號
上  訴  人  乙○○
即  被  告
上列上訴人因無故侵入他人住宅案件，不服本院羅東簡易庭於中
華民國97年6月24日所為97年度羅簡字第202號第一審判決（聲請
簡易判決處刑案號：96年度調偵字第79號），提起上訴，本院管
轄第二審之合議庭判決如下：
    主  文
上訴駁回。
    事  實
一、乙○○於民國95年12月5日上午10時30分許，未經其原雇主
    甲○○同意，即無故進入先前任職，由甲○○所管理使用之
    位於宜蘭縣羅東鎮○○路○段47號之「心福口福音樂咖啡館
    」，並僱請數名姓名不詳且不知情之工人，搬走咖啡館2 樓
    內之鋼琴1台（涉嫌竊盜罪嫌部分，另由臺灣宜蘭地方法院
    檢察署檢察官為不起訴處分）。
二、案經甲○○訴由宜蘭縣政府警察局羅東分局報請臺灣宜蘭地
    方法院檢察署檢察官偵查後聲請簡易判決處刑。
    理  由
一、訊據被告乙○○固坦承於95年12月5日上午10時30分許，雇
    請數名工人，前往告訴人甲○○經營之「心福口福音樂咖啡
    館」，以先前任職該咖啡館時所持有之鑰匙，進入咖啡館2
    樓將鋼琴1台搬離等情不諱，惟矢口否認有無故侵入他人建
    築物犯行，並辯稱：伊並沒有離職，由於告訴人未付薪資，
    於95年10月26日負氣離開，伊試圖多次要找告訴人索討伊的
    東西，告訴人拒接電話，也避不見面，所以辦理離職手續的
    事情才擱下，伊名義上還是屬於該公司員工，有理由可以回
    去拿取伊所屬的東西云云。經查：關於被告前於95年12月5
    日上午至「心福口福音樂咖啡館」2 樓搬走鋼琴一節，告訴
    人於本院審理中證稱：伊是心福口福咖啡館負責人，被告在
    咖啡館負責管理及帳目，於95年10 月被告是不告而別，沒
    有辦理離職手續，也沒有交代就走了，被告沒有歸還鑰匙，
    當時打電話都找不到被告，沒有辦法要求被告歸還鑰匙，一
    直到事情發生前，不知道發生什麼事情，因為被告找警察來
    ，員工不願意待，於95年12月5日咖啡館是停業時間，咖啡
    館1樓、2樓各有1部鋼琴，被告搬走的是2樓的鋼琴，咖啡館
    營業的範圍是1樓的咖啡廳，2樓有一個演奏廳，會租借給其
    他單位供兒童演奏使用等語（參見本院卷第37至41頁97年10
    月30日審判筆錄）。依告訴人前開證述，被告前在「心福口
    福音樂咖啡館」擔任店內管理與帳目工作，於95年10月間即
    離開工作場所而不告而別，亦未告知告訴人去向，以被告擔
    任管理店內收支帳目之要職，擅自離去復未交代工作事項，
    再於告訴人多次聯繫下，無法聯繫被告，顯見被告辯稱並無
    離職意圖，要無足採。再據證人即咖啡店店長賴建元於警訊
    中證稱「心福口福音樂咖啡館」業於95年12月1日停止營業
    等語（參見警羅偵字第0953027079號卷第14頁95年12月9日
    警訊筆錄）。則被告因擅自離職，以致無法正常業務交接程
    序，再於「心福口福咖啡館」已停止營業之狀態下，擅自進
    入咖啡館2樓搬走鋼琴等情至堪明確。此外復有前開鋼琴之
    照片1幀、保證書1紙在卷可佐（參見警羅偵字第0953027079
    號卷第21、22頁）。綜上所述，本件事證明確，被告犯行堪
    以認定。
二、核被告所為，係犯刑法第306條第1項無故侵入他人建築物罪
    。原審認本件事證明確，據以論罪科刑，且被告前開犯行符
    合中華民國九十六年罪犯減刑條例減刑要件，依條例減刑後
    併諭知易科罰金之折算標準，經核其認事用法均無違誤，量
    刑亦屬妥適，被告上訴，為無理由，應予駁回。
據上論斷，應依刑事訴訟法第455條之1第3項、第368條，判決如
主文。
本案經檢察官郭欣怡到庭執行職務
中    華    民    國    97    年    11    月    13    日
                  刑事第四庭審判長法  官  謝佩玲
                                  法  官  陳嘉年
                                  法  官  辜漢忠
以上正本證明與原本無異。
本件不得上訴。
                                  書記官  許麗汝
中    華    民    國    97    年    11    月    14    日
附錄本案論罪科刑法條：
刑法第306條第1項
無故侵入他人住宅、建築物或附連圍繞之土地或船艦者，處1年
以下有期徒刑、拘役或3百元以下罰金。


司法院資訊處製作；財團法人民間司法改革基金會備份。
